臺灣新北地方法院刑事附帶民事訴訟判決
111年度附民字第1316號
原      告  陳彥伃

被      告  翁淑茗

上列被告因妨害名譽案件（111年度易字第759號），經原告提起
附帶民事訴訟，本院判決如下：
    主  文
一、被告應給付原告新臺幣2000元，及自民國111年8月27日起至
    清償日止，按週年利率百分之5計算之利息。
二、原告其餘之訴駁回。
三、本判決第一項得假執行；但被告如以新臺幣2000元為原告預
    供擔保，得免為假執行。
四、原告其餘假執行之聲請駁回。
    事實及理由
一、程序事項
　　原告經本院合法傳喚，無正當之理由不到庭，本院依刑事訴
    訟法第498條前段規定，不待其陳述而為判決。
二、原告的主張
　　被告於民國111年1月20日在好市多中和店排隊辦理退貨時一
    直太靠近原告，原告提醒被告於防疫期間須保持社交距離，
    被告即於公眾場所辱罵原告「你有病」、「神經病」，足以
    貶低原告之人格及社會評價。並聲明：被告應賠償原告新臺
    幣（下同）5萬元，及自起訴狀繕本送達翌日起至清償日止
    按週年利率百分之5計算之利息，且願供擔保請准宣告假執
    行。
三、被告的答辯
　　原告於排隊退貨時突然在大庭廣眾對被告大聲咆嘯，說被告
    袋子碰到原告兩三次，沒有保持社交距離。被告覺得莫名其
    妙，接著說：「我是神經病嗎？沒事一直碰你幹嘛？」。俟
    警方據報前來，被告同意互相道歉了事，原告卻說有急事要
    離開，留下被告及兩位一臉錯愕的警察。並聲明：原告之訴
    及假執行之聲請均駁回，如受不利判決，被告願供擔保請准
    宣告免為假執行。
四、本院的判斷
（一）附帶民事訴訟之判決，應以刑事訴訟判決所認定之事實為
      據，刑事訴訟法第500條前段定有明文。本件被告於111年
      1月20日14時17分在好市多中和店退貨櫃台前排隊時，以
      「神經病」之話語公然侮辱原告之事實，經本院111年度
      易字第759號刑事判決認定在案。依照前述規定，本件刑
      事附帶民事訴訟之判決，自應以該刑事判決所認定之事實
      為據。故原告主張被告尚有辱罵「你有病」，被告辯稱其
      未辱罵原告，均非可採。
（二）不法侵害他人之身體、健康、名譽、自由、信用、隱私、
      貞操，或不法侵害其他人格法益而情節重大者，被害人雖
      非財產上之損害，亦得請求賠償相當之金額，民法第195
      條第1項前段定有明文。本件被告既有辱罵原告「神經病
      」，而不法侵害原告之名譽，原告自得依前述規定請求被
      告賠償非財產上之損害賠償。本院審酌兩造的身分地位、
      整體經濟狀況、原告受侵害之程度、被告侵害之情狀等一
      切情狀，認原告得請求之非財產上損害賠償以2000元為適
      當；逾此範圍的請求，則非有據。又原告請求係以支付金
      錢為標的，未約定利率，且給付無確定期限；原告請求被
      告自起訴狀繕本送達翌日即111年8月27日起至清償日止按
      週年利率百分之5計算之法定遲延利息，亦屬有據。
五、結論
（一）原告請求被告給付2000元，及自111年8月27日起至清償日
      止按週年利率百分之5計算之利息，為有理由，應予准許
      ；逾此範圍之請求，則無理由，應予駁回。
（二）原告雖陳明願供擔保，聲請宣告假執行，惟就其勝訴部分
      ，本院所命給付之金額未逾50萬元，應不待原告聲請，依
      職權宣告假執行；並依聲請宣告被告如預供相當之擔保得
      免為假執行。至原告敗訴部分，其假執行之聲請即失所附
      麗，應併予駁回。
（三）兩造其餘攻擊防禦方法及所舉證據，核與本件判決結果不
      生影響，爰不再逐一論列。
（四）本件係刑事附帶民事訴訟，依法無庸繳納裁判費，且訴訟
      程序中，兩造並無其他訴訟費用之支出，爰不另為訴訟費
      用負擔之諭知，附此敘明。
中　　華　　民　　國　　111 　年　　11　　月　　29　　日
                  刑事第十一庭    法　官  林琮欽
以上正本證明與原本無異
如對本判決上訴，須於判決送達後20日內向本院提出上訴狀。
                                  書記官　薛力慈
中　　華　　民　　國　　111 　年　　11　　月　　29　　日